【裁判字號】    98,交簡上,14
【裁判日期】    990831
【裁判案由】    過失傷害
【裁判全文】
臺灣板橋地方法院刑事判決            98年度交簡上字第14號
上  訴  人
即  被  告  甲○○
上列上訴人因過失傷害案件，不服本院於民國97年12月23日所為
之97年度交簡字第6531號第一審判決（聲請簡易判決處刑案號：
97年度偵字第25765 號）提起上訴，本院管轄之第二審合議庭判
決如下：
    主  文
上訴駁回。
    事實及理由
一、本案經本院審理結果，認第一審以上訴人即被告（下稱被告
    ）甲○○所為係犯刑法第284 條第1 項前段之過失傷害罪，
    判處被告拘役10日，並諭知易科罰金之折算標準為以新臺幣
    1,000 元折算1 日，其認事用法均無不當，量刑亦屬妥適，
    應予維持，並引用如附件第一審判決書記載之事實、證據及
    理由。
二、被告甲○○上訴意旨略以：當時伊係沿中山路外側車道行駛
    （由西往東方向），右轉至中正路上，因車流量很大，伊跟
    著前車右轉，速度很慢，且中山路內側車道停滿其他車輛，
    伊根本看不到中正路上（由北往南方向）的來車，告訴人乙
    ○○之機車係在伊車輛後方失速滑倒，並非兩車有發生碰撞
    ，伊不知道自己為何有過失云云。經查，告訴人於偵查中檢
    察官訊問時，結證略稱：伊當時係騎機車沿中正路往桃園方
    向直行（即由北往南方向），通過該路口時，係綠燈剛起步
    ，伊穿越路口時，才看到被告的車右轉出來，伊為了要閃避
    ，就往內側車道偏，機車才滑倒等語（見偵查卷第29頁之訊
    問筆錄），嗣其於本院審理時，亦到庭結證略以：當時伊係
    綠燈起步，直行通過該路口，騎過去的時候，看到被告的車
    輛一個大右轉出來，伊當場嚇到，從外側車道閃至內側車道
    ，可能是因為煞車的關係，伊機車才滑倒，對伊來說，被告
    的車是突然衝出來的等語（見本院民國99年8 月13日審判筆
    錄第3 至第5 頁）；而觀諸卷附道路交通事故現場圖所示（
    見偵查卷第10頁），被告所駕駛之自用小客車，於事故發生
    後係停止於中正路由北往南方向之外側第1 、2 車道中間位
    置，車頭尚未回正至中正路直行方向，已接近完成右轉之動
    作，足見被告右轉中正路時，右轉之角度非小，車身已橫跨
    中正路外側第1 、2 車道，核與告訴人上開所證稱：被告車
    輛係一個大右轉出來等語相符；參以告訴人當時係綠燈甫行
    起步，此亦為被告所是認（見本院同上審判筆錄第10頁），
    告訴人機車從靜止狀態加速，僅行駛通過該交岔路口，距離
    非長，告訴人車速實不可能過快；倘非告訴人於起步直行後
    ，被告之車輛始突然大角度右轉而來，衡諸當時之情形（即
    被告車輛已右轉橫跨中正路外側第1 、2 車道，目標明顯，
    且告訴人甫行起步，車速非快），告訴人實有充裕之時間可
    清楚發現前方有被告車輛，不致於接近被告車輛時，始緊急
    煞車、偏移閃至內側車道，造成機車失控滑倒。參合上情，
    足認被告於右轉中正路時，確有未注意中正路直行方向來車
    之過失，始肇生本件車禍事故。又本件被告既屬轉彎車輛，
    其於轉彎前及轉彎時，自負有注意有無直行車輛、讓直行車
    輛先行之注意義務，非可謂因有其他停等之車輛遮蔽視線，
    未發現有告訴人之車輛直行而來，即可解免此項注意之義務
    ，其理至明。從而，被告前揭所辯，自無足採。本件被告確
    有原審所認定之過失傷害犯行，事證明確；被告仍執前開辯
    詞提起本件上訴，為無理由，應予駁回。
據上論斷，應依刑事訴訟法第455 條之1 第1 項、第3 項、第36
8 條、第373 條，判決如主文。
本案經檢察官黃彥琿到庭執行職務。
中    華    民    國    99    年    8     月    31    日
                    交通法庭  審判長法  官  張江澤
                                    法  官  陳海寧
                                    法  官  劉景宜
不得上訴
上列正本證明與原本無異。
                                    書記官  謝秀青
中    華    民    國    99    年    9     月    15    日
附錄本案論罪科刑法條全文：
刑法第284條第1項前段
中華民國刑法第284條
（過失傷害罪）
因過失傷害人者，處6 月以下有期徒刑、拘役或5 百元以下罰金
，致重傷者，處1 年以下有期徒刑、拘役或5 百元以下罰金。
從事業務之人，因業務上之過失傷害人者，處1 年以下有期徒刑
、拘役或1 千元以下罰金，致重傷者，處3 年以下有期徒刑、拘
役或2 千元以下罰金。

司法院資訊處製作；財團法人民間司法改革基金會備份。
